臺灣屏東地方法院刑事判決　　　　　　　 94年度易字第474號
公　訴　人　臺灣屏東地方法院檢察署檢察官
被　　　告　甲○○
上列被告因違反毒品危害防制條例案件，經檢察官提起公訴（94
年度毒偵字第1888號），茲因被告就被訴事實為有罪之陳述，經
告知簡式審判程序意旨，並聽取公訴人及被告之意見後，本院合
議庭裁定由受命法官獨任依簡式審判程序審理，判決如下：
    主  文
甲○○連續施用第二級毒品，累犯，處有期徒刑壹年。扣案沾黏
第二級毒品甲基安非他命成分之吸食器壹組沒收銷燬之。
    事  實
一、甲○○前因施用毒品，違反毒品危害防制條例，經依本院88
    年度毒聲字第1771號裁定，於民國88年8 月20日送觀察、勒
    戒，按指揮書應執行至88年9 月19日，嗣因認無繼續施用毒
    品之傾向，於88年9 月10日出所。又89年間因二犯施用毒品
    ，違反毒品危害防制條例，經裁定後，於89年6 月21日入所
    執行觀察、勒戒，旋因有繼續施用之傾向，於89年8 月9 日
    轉入戒治所執行強制戒治，嗣經裁定於89年12月29日停止戒
    治付保護管束，於89年7 月20日期滿未經撤銷停止戒治執行
    完畢。另其前開施用毒品行為因違反毒品危害防制條例，經
    檢察官提起公訴，由本院於89年9 月14日以89年度潮簡字第
    41 6號判處有期徒刑5 月，並諭知易科罰金之折算標準，於
    89年12月4 日判決確定，甫於90年7 月30日易科罰金執行完
    畢，旋又於93年12月中旬某日起至94年1 月16日期間，再因
    施用毒品，經本院於94年5 月25日以94年度易字第148 號，
    依違反毒品危害防制條例判處有期徒刑10月，於94年6 月27
    日確定，已於94年7 月19日入監執行。
二、甲○○於前開強制戒治執行完畢釋放後5 年內，復因違反毒
    品危害防制條例案件，經本院於94年5 月25日以94年度易字
    第148 號判處有期徒刑10月後，竟仍不知悔悟，自前開判決
    後之94年5 月底某日起，至94年7 月19日中午12時許止，又
    基於施用第二級毒品甲基安非他命之概括犯意，以約兩天一
    次之頻率，連續在其位於屏東縣潮州鎮○○路6 號住處內，
    施用第二級毒品甲基安非他命多次，嗣為警於94年7 月19日
    下午2 時許，依法在上址搜索而查獲，扣得吸食工具水車一
    組。經採其尿液送驗結果，呈甲基安非他命陽性反應。
三、案經屏東縣警察局潮州分局報告臺灣屏東地方法院檢察署檢
    察官偵查起訴。
    理  由
一、前揭連續施用第二級毒品甲基安非他命之犯罪事實，業據被
    告甲○○於本院審理時自承不諱，並有扣案吸食工具水車一
    組在卷可稽，又被告甲○○前揭時地為警查獲後，經採尿送
    臺灣檢驗科技股份有限公司以氣相層析質譜儀法（GC／MS）
    檢驗結果，亦呈甲基安非他命陽性反應，有該公司94年8 月
    8 日，編號KＺ000000000000號濫用藥物尿液檢驗報告附卷，
    乃鑑定機關本於專業知識及以精密儀器測試後所得之結論，
    自可憑信。上開扣案吸食工具水車一組經本院送高雄醫學大
    學附設中和紀念醫院檢驗結果，亦有甲基安非他命沾黏其內
    ，有該院94年9 月20日，0000-000號檢驗報告存卷可憑。被
    告甲○○自白施用甲基安非他命，堪信與事實相符。
二、查被告甲○○前因施用毒品違反毒品危害防制條例，經依本
    院88年度毒聲字第1771號裁定，於88年8 月20日送觀察、勒
    戒，按指揮書應執行至88年9 月19日，因認無繼續施用毒品
    之傾向，於88年9 月10日出所。嗣89年間因二犯施用毒品違
    反毒品危害防制條例，經裁定後，於89年6 月21日入所執行
    觀察、勒戒，旋因有繼續施用之傾向，於89年8 月9 日轉入
    戒治所執行強制戒治，嗣經裁定於89年12月29日停止戒治付
    保護管束，於89年7 月20日期滿未經撤銷停止戒治執行完畢
    ，有臺灣高等法院被告前案紀錄表及臺灣屏東地方法院檢察
    署刑案資料查註紀錄表各1 份在卷可按，其強制戒治期滿5
    年內再犯本件施用第二級毒品甲基安非他命之犯罪事證已臻
    明確，應依法論科。
三、按甲基安非他命為毒品危害防制條例第2 條第2 項第2 款規
    定之第二級毒品，除法律另有規定者外，不得持有、施用。
    核被告甲○○所為，係犯毒品危害防制條例第10條第2 項之
    施用第2 級毒品罪。其施用前持有甲基安非他命之低度行為
    ，應為施用之高度行為所吸收，不另論罪。其先後多次施用
    甲基安非他命之行為，時間緊接，手法相同，並觸犯構成要
    件相同之罪，顯係基於概括犯意反覆為之，為連續犯，應以
    一罪論，並加重其刑。又被告甲○○前因施用毒品違反毒品
    危害防制條例案件，經本院於89年9 月14日以89年度潮簡字
    第416 號判處有期徒刑5 月，並諭知易科罰金之折算標準，
    於89年12月4 日判決確定，甫於90年7 月30日易科罰金執行
    完畢，有臺灣高等法院被告前案紀錄表及臺灣屏東地方法院
    檢察署刑案資料查註紀錄表各1 份在卷可按，其5 年之內再
    犯有期徒刑以上刑之本罪，為累犯，應依法加重其刑。其有
    二種刑之加重事由，應遞加重之。
四、爰審酌被告甲○○之年齡、品行、智識程度、犯罪手段、對
    於法益侵害之程度，其為56年7 月26日出生、受有完整國中
    教育而現無業之人，為本件犯罪時年37歲，有年籍等資料在
    卷可參，又其前有多次施用毒品經查獲送觀察、勒戒、強制
    戒治或判刑之紀錄，除前開為本件犯罪構成要件情狀前提事
    實之觀察、勒戒及強制戒治，與前述構成累犯要件之執行紀
    錄，已如前述者外，其於93年12月中旬某日至94年1 月16日
    期間又因施用毒品，甫經本院於94年5 月25日以94年度易字
    第148 號判處有期徒刑10月，有臺灣高等法院被告前案紀錄
    表、臺灣屏東地方法院檢察署刑案資料查註紀錄表及判決書
    各1 份在卷可按，竟無動於衷，判決後不數日內又故態復萌
    ，再犯本件施用毒品犯行，素行不良，顯然法治觀念薄弱，
    欠缺悔悟、遷善之決心，對於社會秩序及其個人身心健康之
    影響非輕，及其此犯罪施用毒品之期間、次數，與其犯罪經
    查獲後，尚能坦認犯行，態度尚可等一切情狀，量處如主文
    所示之刑，以資儆懲。
五、扣案吸食工具水車一組因被告甲○○持以為前揭施用毒品使
    用，經檢驗其內有甲基安非他命成分沾附，難以析離，應依
    毒品危害防制條例第18條第1 項前段規定，沒收銷燬之。
據上論斷，應依刑事訴訟法第273 條之1 第1 項、第299 條第1
項前段，毒品危害防制條例第10條第2 項、第18條第1 項前段，
刑法第11條、第56條、第47條，判決如主文。
本案經檢察官鍾仁松到庭執行職務
中　　華　　民　　國　　94　　年　　10　　月　　19  　日
                  刑事第二庭    　法　官　陳松檀
以上正本證明與原本無異。
如不服本判決應於收受本判決送達後10日內向本院提出上訴書狀
，其未敘述上訴理由者，並得於提起上訴後10日內向本院補提理
由書狀（均須按他造當事人之人數附繕本）「切勿逕送上級法院
」
中　　華　　民　　國　　94　　年　　10　　月　　20　　日
                              　　書記官  魏慧夷
附錄本件判決引用之法條：
毒品危害防制條例第10條第2項
施用第二級毒品者，處3年以下有期徒刑。
